---
title: "Sesión 3. Reporte de resultados"
subtitle: "Informe de resultados"
author: "Nombre"
date: "20-04-2022"
output:
  pdf_document:
    toc: yes
---
 

\newpage 


```{r setup, include=FALSE}
knitr::opts_chunk$set(
	echo = TRUE,
	message = FALSE,
	warning = FALSE
)
```

# El primer paso: la carga

El primero paso SIEMPRE será cargar los paquetes, sin embargo, este paso no es necesario mostrarlo en el reporte, para ello es que configuraremos el ´chunk´para que no se muestre en el reporte "renderizado", para esto usaremos el argumento ´include=FALSE´

```{r include=FALSE}
pacman::p_load(tidyverse,
               sjPlot,  
               broom,
               kableExtra)

```
 
Haremos lo mismo con la carga de datos

```{r include=FALSE}
datos <- readRDS(file = "../input/data/datos_proc.rds") 
```


# Exploración de variables

Para explorar las variables a trabajar en el informe, usaremos el paquete ´sjPlot´ para realizar un gráfico de dispersión, usando la función ´plot_scatter´, podemos incorporar título y cambiar colores, para esto usamos los argumentos de la función.

```{r }
plot_scatter(datos, ytoth, d_toth,
             title = "1. Gráfico de dispersión entre ingresos totales y gastos totales")
```

Como podemos ver, no existe un buena visualización de los datos, lo bueno de trabajar con ´sjPlot´, es que es compatible con el universo ´tidyverse´, por lo que podemos usar el operador pipeline. Entonces filtremos los casos y veamos como queda.

\newpage 

## Gráficos de dispersión

```{r echo=TRUE}
datos %>% filter(ytoth <= 5000000) %>% 
  plot_scatter(., ytoth, d_toth,
             title = "2. Gráfico de dispersión entre ingresos totales y gastos totales, con casos filtrados")
```

ya se visualiza mejor, hay muchas configuraciones que puedes explorar, así mismo con el argumento ´fit.grps = "lm"´ puedes incorporar una recta según el método que prefieras, inclusive puedes añadir una categoría de diferenciación, veamos como queda con la variable género

\newpage 

```{r message=FALSE, warning=FALSE, echo = FALSE}
datos %>% filter(ytoth <= 5000000,
                 d_toth <= 3000000) %>% 
  plot_scatter(., ytoth, d_toth, genero_ent,
               fit.grps = "lm",
               title = "3. Gráfico de dispersión entre ingresos totales y gastos totales, con casos filtrados y recta de regresión")
```
Nuevamente no hay buena visualización ¡pero nada que no se pueda arreglar!. Para ello usaremos el argumento ´grid´, este nos separará el gráfico de dispersión para hombres y mujeres. 

\newpage 

```{r message=FALSE, warning=FALSE}
datos %>% filter(ytoth <= 3000000,
                 d_toth <= 3000000) %>% 
  plot_scatter(., ytoth, d_toth, genero_ent,
               fit.grps = "lm", grid = TRUE,
               title = "4. Gráfico de dispersión entre ingresos totales y gastos totales, según género")

```
Ahora sólo te queda seguir investigando entre los argumentos de la función ¿qué otras cosas crees que son posibles de graficar?

\newpage 

## Gráfico de barras

Efectivamente, con ´sjPlot´ puedes crear más gráficos todavía. En esta ocasión usaremos la función ´plot_grpfrq´, donde puedes generar barras hasta gráficos de caja, sólo debes explorar en los argumentos. 

Ahora generaremos un gráfico de barras para las variables ocupación y género.

```{r message=FALSE, warning=FALSE}
plot_grpfrq(datos$ocup_ent, datos$genero_ent,
            title = "Gráfico 5. Gráfico de barras según ocupación y género",
            type = "bar", show.n = FALSE)
```

\newpage

# Regresión

Para generar una regresión utilizaremos la función ´lm´del paquete base, para crear un objeto con el nombre modelo0, este almacenará nuestro modelo.

Pero, ¿cómo lo visualizamos en el reporte? muy fácil, utilizaremos dos paquetes, uno llamado ´broom´ y otro ´kableExtra´, con el primero generaremos un reporte de los datos de la regresión, mientras que con el segundo incorporaremos un formato específico para la tabla a reportar

```{r}
modelo0 <- lm(ytoth ~ 1,
              data = datos, 
              weights = factor)

```

\newpage

```{r}
broom::tidy(modelo0) %>% 
  kable(caption = "Tabla 1. Modelo sin predictores") %>%
  kable_styling(latex_options = c("striped")) %>% 
  footnote(general = "Elaboración propia")
```

\newpage

```{r}
modelo1 <- lm(ytoth ~ edad_ent + genero_ent + numh + d_toth + t_dtoth,
              data = datos, 
              weights = factor)

```

```{r}
broom::tidy(modelo1) %>% 
  kable(caption = "Tabla 2. Modelo con predictores") %>%
  kable_styling(latex_options = c("striped")) %>% 
  footnote(general = "Elaboración propia")
```

Para más información sobre kableExtra, [ver aquí](https://cran.r-project.org/web/packages/kableExtra/vignettes/awesome_table_in_html.html)

\newpage

## Información de modelos 

En esta ocasión sólo extraeremos los elementos de los objetos creados, para ello usaremos el símbolo $.

```{r}
modelo1$coefficients %>%  
  kable(caption = "Tabla 3. Coeficientes de los predictores") %>%
  kable_styling(latex_options = c("striped")) %>% 
  footnote(general = "Elaboración propia")

```

\newpage

## Gráficar los modelos

Nuevamente para la visualización utilizaremos ´sjPlot´, con la función ´plot_model´ graficaremos el modelo creado.

```{r echo=FALSE}
sjPlot::plot_model(modelo1, type = "pred",
                   show.p = T,
                   show.values =  T,
                   ci.lvl = c(0.95), 
                   title = "Estimación de predictores", 
                   vline.color = "purple")
```

